# 合同负债是不含税的预收合同款吗？

提问人：clovershuang 时间：2021-02-18 17:02:02
合同负债，审计老师将其中的增值税部分调整到了其他流动负债-待转销项税里面，却没有调整到应交税费-待转销项税里，这个到底应该怎么列报呢？

回答人：chenyiwei
根据《增值税会计处理规定》（财会[2016]22号），核算科目使用“应交税费——待转销项税额”，但在报表列报中，须根据法定的纳税义务发生时间距离资产负债表日是否超过一年，分别列入“其他流动负债”或者“其他非流动负债”。请注意会计核算科目和报表列报项目的区别。

提问人：安好 时间：2021-03-17 10:19:00
陈版您好，比如合同含税价 113 万元，预收 20 万元，没有明确对应增值税的预收款，这种情况是不是可以不分离增值税，把 20 万元都计入合同负债？谢谢

回答人：chenyiwei
建议按比例分拆。